臺灣嘉義地方法院刑事判決　　　　　　 94年度簡上字第136號
上　訴　人　臺灣嘉義地方法院檢察官
上　訴　人　丁○○
即　被　告
上列上訴人因妨害名譽案件，不服本院嘉義簡易庭94年度嘉簡字
第674號中華民國94年5月31日第一審判決（臺灣嘉義地方法院檢
察署聲請簡易判決處刑案號：94年度偵字第674號），提起上訴
，本院管轄之第二審合議庭判決如下：
    主  文
上訴駁回。
    事  實
一、丁○○因前與甲○○有債務糾紛，於民國94年1月8日19時20
　　 分許，持借據至嘉義縣民雄鄉東湖村6 鄰東勢湖176之9號，
　　要求甲○○還款，因而與甲○○發生爭執，丁○○竟出言以
   「要拿刀殺你」等語，恫嚇甲○○，使得甲○○心生畏怖，
   致生危害於安全。
二、案經甲○○訴由嘉義縣警察局民雄分局報請臺灣嘉義地方法
    院檢察署檢察官偵查後聲請簡易判決處刑。
    理  由
一、訊據被告丁○○矢口否認涉有上開犯行，辯稱只是前往告訴
　　人甲○○處所，要求告訴人還錢，並沒說要拿刀殺他云云。
    經查：
（一）上揭犯罪事實，業據告訴人甲○○於警詢時及本院審理中
      指訴歷歷（本院卷第68至71頁），復據證人乙○○、丙○○於偵查及本院結證明確（偵查卷第20至21頁、本院卷第
      61至67頁、第89至95頁），且告訴人與證人2人於本院當
      庭所繪被告恐嚇時所在之位置圖，該3人所繪情形均相符
      ，且被告亦不否認證人2人當時在場，是被告所辯顯屬卸
      責之詞。
（二）被告辯稱告訴人所提出當時之錄音帶，經法院勘驗結果，
      並未聽出被告有出言上開恐嚇言語，足認被告並未恐嚇等
      詞，惟查告訴人所提之錄音帶，係因現場聲音吵雜，以致
      無法聽出被告所說之話語，業經本院勘驗屬實（本院卷第
      59、87頁），衡情是否能清楚錄到被告之聲音，與被告離
      錄音機之位置及現場聲音之吵雜度有關，本件係因現場聲
      音吵雜，以致無法聽出被告所說之話語，故不能以勘驗錄
      音帶結果，遽認被告確無恐赫行為。
（三）被告再稱證人乙○○於偵查中證述被告出言恐嚇：「拿刀
      殺你」（偵查卷第20頁），惟在審理時卻證述有聽到要殺
      你，沒聽到拿刀等詞，前後證述不符，不足採為證據，惟
      查證人乙○○於本院中陳明：「〝要殺他〝我聽得很清楚
      。當時被告在門邊那裡說，如果這麼野蠻，我就要殺你，
      可是我沒有聽到他說〝拿刀〞，要〞拿刀〞殺，那是檢察
      官問的話，所以我就說有。」等詞，衡情證人乙○○與告
      訴人、證人丙○○關於要殺你一詞證述相符，至於是否拿
      刀一節，因現場聲音吵雜，已如前述，故證人乙○○未聽
      到拿刀一詞，尚合乎常理，無從以此認定被告並無恐嚇之
      情形。
（四）對於證人丙○○之證述，被告認因其先前曾查封證人丙○○之財產，故遭期誣陷等情，經查證人丙○○證述雖曾績
      欠被告金錢，但去年被告查封後就馬上還清等詞，而被告
      亦不否認此一情節，則證人丙○○並無因此而誣陷被告之
      理，至被告質疑證人丙○○在偵查中證述被告恐嚇拿刀殺
      你等語，審理時卻證述被告恐赫拿割格（台語）殺你等詞
      ，前後證述不符，不足採為證據，惟查，割格亦為刀類之
      一種，故證人丙○○於偵查中稱被告恐嚇拿刀殺你等情，
      並無矛盾之處，被告以此否定證人丙○○之證詞，並無理
      由。
（五）綜上，被告所辯均不足採。本件事證明確，其犯行堪以認
      定。
二、核被告所為，係犯刑法第305條之恐嚇罪。原審依刑事訴訟
    法第449條第1項前段、第3項、第454條第2項，刑法第305條
    第41條第1項前段，罰金罰鍰提高標準條例第1條前段、第2
    條，逕以簡易判決判處被告拘役40日，如易科罰金以300元
    折算1日，經核其認事用法及量刑均屬妥適，上訴人即被告
    上訴意旨否認犯罪，指摘原判決認定事實不當，為無理由，
    應予駁回。而上訴人臺灣嘉義地方法院檢察官據告訴人甲○○之請求，認量刑過輕，惟查告訴人不否認有款項尚未歸還
    被告，則被告因急於要回欠款而出言恐嚇，犯罪情節尚非重
    大，原審量刑並無過輕情事，此部份上訴亦應駁回。
據上論斷，應依刑事訴訟法第455條之1第1項、第3項、第368條
，判決如主文。
本案經檢察官吳咨泓到庭執行職務
中　　華　　民　　國　　94　　年　　10　　月　　11　　日
                  刑事第四庭   審判長法　官　林世芬
                                     法  官  鄭雅文
                                     法  官  曾宏揚
上列正本證明與原本無異。
本件不得上訴。
中　　華　　民　　國　　94　　年　　10　　月　　11　　日
                                 　　書記官　李彩娥
附錄論罪科刑法條：
刑法第305條：
以加害生命、身體、自由、名譽、財產之事，恐嚇他人致生危害
於安全者，處2年以下有期徒刑、拘役或300元以下罰金。
